臺灣桃園地方法院交通事件裁定　　　　 96年度交聲字第260號
原處分機關　交通部公路總局新竹區監理所中壢監理站
異　議　人
即受處分人　甲○○
上列受處分人因違反道路交通管理處罰條例案件，對於交通部公
路總局新竹區監理所中壢監理站中華民國96年5 月4 日壢監裁字
第裁53—DB0000000 號違反道路交通管理事件裁決書所為之處分
（原處分案號：桃園縣政府警察局桃警局交字第DB0000000 號舉
發違反道路交通管理事件通知單），聲明異議，本院裁定如下：
    主  文
異議駁回。
    理  由
一、原處分意旨略以：異議人即受處分人甲○○駕駛107-RT號自
    用一般曳引車，於民國96年3 月10日13時55分許，行經桃園
    縣大溪鎮○○路○ 段與頂好新村路口，為桃園縣政府警察局
    大溪分局舉發「駕車行經有燈光號誌管制之交岔路口闖紅燈
    」，並填製桃警局交字第DB0000000 號舉發違反道路交通管
    理事件通知單，再經交通部公路總局新竹區監理所中壢監理
    站以96年5 月4 日壢監裁字第裁53—DB0000000 號違反道路
    交通管理事件裁決書，裁處異議人罰鍰新台幣（下同）3600
    元，併記違規點數3點。
二、聲明異議意旨略以：異議人當天駕車行經桃園縣大溪鎮○○
    路○ 段與頂好新村路口，綠燈轉黃燈時，煞車不及，遂在紅
    燈時超出白色禁止線，然卻遭警方已闖紅燈為由開立罰單，
    且警員在罰單上記載異議人所駕車輛為「自用大貨車」，然
    該車實際為「曳引車」，爰具狀聲明異議云云。
三、按汽車駕駛人，行經有燈光號誌管制之交岔路口闖紅燈者，
    處新臺幣1800元以上5400元以下罰鍰；汽車駕駛人有第53條
    之情形，除依原條款處罰鍰外，並予記違規點數3 點，道路
    交通管理處罰條例第53條第1 項、第63條第1 項第3 款分別
    定有明文。
四、經查，異議人於異議狀稱其係越線停車，於本院訊問之初亦
    稱當時係越線停車，惟後又稱：該路段的紅燈是很短，但我
    並沒有闖越紅燈，我在離紅燈還有十幾公尺時，就已經看到
    攔停我的警員揮手叫我過去；警察揮手叫我過去前，我的車
    子是停止狀態云云，異議人如在距離紅燈十幾公尺時即成停
    止狀態，豈有又會越線停車之理，異議人先後供述不一，已
    難遽信。又證人即舉發警員乙○○於本院結證稱：當時員林
    路二段往大溪方向是紅燈，頂好新村口出去的方向是綠燈。
    我就聽到很大的煞車聲，也就是砂石車噸數那麼大的車子的
    煞車聲，當時異議人是開107-RT的車輛，另外就異議人同事
    賴慶全所駕時的203-RE自用曳引車，我發現上開二輛車先後
    闖紅燈，因為該路段的紅燈很短，接下來馬上就有另一個紅
    燈，所以有很多駕駛人常在該處闖紅燈後，再下一個紅燈才
    停車，因而該處常發生車禍，我們經民眾反應，所以就常在
    該處臨檢。當時上開二輛車應該是看到第二個紅燈後才緊急
    煞車，我聽到煞車聲後我看到上開二輛車已經闖過第一個紅
    燈並通過第一個路段，是在下一個路口的紅燈停住等語明確
    ，證人乙○○與異議人並無仇隙，於本院為證言時均於朗讀
    結文後依法具結，顯無甘冒偽證罪處罰而為虛偽證述之可能
    ，證言自堪採信，是異議人有於該路段闖紅燈之事實，自堪
    認定。異議人雖復辯稱舉發違反道路交通管理事件通知單上
    將107-RT號之車輛種類記載為「自用大貨車」，顯於事實不
    符，惟交通部公路總局新竹區監理所中壢監理站違反道路交
    通管理事件裁決書上已將其更正為「自用一般曳引車」，而
    依道路交通管理處罰條例第65條規定，交通異議之對象為主
    管機關之裁決，而非警方之舉發，本件裁決書上既已為正確
    之記載，異議人此部分異議，自亦無理由。
五、綜上所述，原處分機關依道路交通管理處罰條例第53 條第1
    項、第63條第1 項第3 款之規定，裁處異議人罰鍰1800元，
    並記違規點數3 點，並無違誤，異議人指摘原處分不當，為
    無理由，異議應予駁回。
六、據上論斷，應依道路交通管理處罰條例第87條第2 項、道路
    交通案件處理辦法第19條，裁定如主文。
中　　華　　民　　國　　96　　年　　10　　月　　12　　日
                  臺灣桃園地方法院交通法庭
                                      法  官  王耀興
以上正本證明與原本無異。
如不服本裁定，應於裁定送達後5 日內向本院提出抗告狀。
　　　　　　　　　　　　　　  　      書記官　劉晨輝
中　　華　　民　　國　　96　　年　　10　　月　　16　　日
